【裁判字號】    99,交聲,845
【裁判日期】    990716
【裁判案由】    聲明異議
【裁判全文】
臺灣臺南地方法院交通事件裁定         99年度交聲字第845號
原處分機關  臺北市交通事件裁決所
受處分人即
異  議  人  甲○○  48歲（民國50年9月2日生）
上列受處分人因違反道路交通管理處罰條例案件，對於臺北市交
通事件裁決所民國99年5月31日所為之裁決處分（處分案號：北
市裁罰字第裁22-DB0000000號），聲明異議，本院裁定如下：
    主  文
異議駁回。
    理  由
一、原處分意旨略以：異議人甲○○曾於民國98年3月10日17時
    18分許、同年7月20日10時13分、同年8月7日10時50分、同
    年8月29日7時許、同年9月17日6時58分、同年11月4日14時
    21分，分別駕駛車號為721-DF號之營業一般小客車於國道五
    號北上29.7公里處、臺北市○○○路、桃園縣蘆竹鄉○○路
    與南竹路口、臺北市○○路333號、臺北市○○○路、臺北
    縣板橋市○○○路○段亞東醫院前，被查獲有「未領有執業
    登記證即行執業」等6次之違規而遭分別舉發。惟異議人仍
    未依規定向警察機關辦理執業登記，領取執業登記證，並於
    98年12月26日13時許，駕駛車號253-A5號之營業一般小客車
    行經桃園縣蘆竹鄉○○路○段121號前時，經桃園縣政府警察
    局交通隊（下稱舉發機關）員警攔停後發現有道路交通管理
    處罰條例第36條第1項之「計程車駕駛人，未向警察機關辦
    理執業登記，領取執業登記證，即行執業者」違規而予以製
    單舉發，嗣經臺北市交通事件裁決所（下稱原處分機關）以
    其有上揭數次違規之事證明確，改依同條例第36條第2項之
    規定，易之以吊銷駕駛執照之處分等語。
二、異議意旨略以：其持有大客車駕照，因景氣不好，有時會去
    開大貨車已維持生計，其並不知沒執業登記證會吊銷駕照，
    而警察也沒有說兩次被舉發會被吊銷。況且其駕駛計程車大
    都僅係用來當交通工具代步等語，爰聲明異議，請求撤銷原
    處分。
三、按計程車駕駛人，未向警察機關辦理執業登記，領取執業登
    記證，即行執業者，處新台幣1,500元以上3,600以下罰鍰。
    計程車駕駛人，不依規定辦理執業登記，經依前項處罰仍不
    辦理者，吊銷其駕駛執照。道路交通管理處罰條例第36條第
    1、2項定有明文。
四、經查：
  (一)舉發機關以上揭事由舉發異議人，原處分機關據此裁處異議
    人吊銷駕駛執照之事實，有原處分機關北市裁罰字第裁22-D
    B0000000號裁決書及舉發機關桃警局交字第DB0000000號舉
    發通知單等件在卷可考。
  (二)次查，異議人於98年12月26日之前於上述時、地有共6次之
    「未領有執業登記證即行執業」違規，有內政部警政署國道
    公路警察局98年3月10日公警局交字第Z00000000號，臺北市
    政府警察局98年7月22日北市警交大字第A00XF3367號、同局
    98年8月29日北市警交字第AEX989096號、同局98年9月21日
    北市警交大字第A00XDX385號，桃園縣政府警察局98年8月7
    日桃警局交字第DB0000000號，臺北縣政府警察局98年11月4
    日北縣警交大字第C00000000號等6件之舉發通知單在卷可參
    （本院卷第7至12頁），異議人於本件違規之前有6次「未向
    警察機關辦理執業登記，領取執業登記證，即行執業」之違
    規情形，已堪確定。另異議人對於本件違規並無異議，僅以
    警察並未告知其遭同一事由舉發2次會被吊銷駕駛執照等語
    置辯，原處分機關遂以道路交通管理處罰條例第36條第2項
    之規定裁處異議人吊銷駕駛執照，並無違誤。又異議人雖辯
    稱其駕駛計程車大都僅係用來當交通工具代步云云，惟於臺
    北市政府警察局98年7月22日北市警交大字第A00XF3367號、
    同局98年9月21日北市警交大字第A00XDX385號舉發通知單及
    臺北縣政府警察局98年11月4日北縣警交大字第C00000000號
    舉發通知單內，均載明異議人確有攬客營業之事實，異議人
    所辯，殊不足採。
  (三)綜上所述，異議人確曾有不依規定辦理執業登記，並經6次
    處罰後仍不辦理之違規行為既可認定，原處分機關裁處異議
    人吊銷駕駛執照之處分，經核於法尚無違誤，異議人異議內
    容，並無理由，應予駁回。
五、據上論斷，應依道路交通管理處罰條例第87條第2項、道路
    交通案件處理辦法第19條，裁定如主文。
中    華    民    國    99    年    7     月    16    日
                  交通法庭   法  官  廖建彥
以上正本證明與原本無異。
如不服本裁定應於送達後5日內向本院提出抗告狀（應附繕本）
。
                             書記官  吳揆滿
中    華    民    國    99    年    7     月    16    日

司法院資訊處製作；財團法人民間司法改革基金會備份。
